【裁判字號】    89,訴,398
【裁判日期】    900111
【裁判案由】    公共危險
【裁判全文】
臺灣嘉義地方法院刑事判決                          八十九年度訴字第三九八號
    公  訴  人  臺灣嘉義地方法院檢察署檢察官
    被      告  乙○○
    選任辯護人  高原茂
    被      告  丙○○
右列被告等因公共危險等案件，經檢察官提起公訴（八十九年度偵字第四一五三號）
，本院判決如左：
    主  文
乙○○共同壅塞陸路，致生往來之危險，處有期徒刑柒月。
丙○○共同壅塞陸路，致生往來之危險，累犯，處有期徒刑捌月。
    事  實
一、丙○○前於民國八十七年九月三十日，因偽造文書案件，經本院判處有期徒刑四
    月確定，於同年十二月十八日易科罰金執行完畢。
二、乙○○、丙○○均為計程車司機，於八十九年六月九日十六時五十分許，因不滿
    國軍大林中坑精南營區雇用大客車載運營區內放假之士兵，竟與其他姓名年籍不
    詳之計程車司機多人，基於共同犯意之聯絡，分別駕駛計程車，聚集停放上開營
    區大門前供公眾通行之道路區域，乙○○、丙○○二人並分別駕駛Ｐ二—二六○
    號、ＰＣ—一一八號計程車，橫向停放在上開營區大門前供公眾通行之道路快車
    道上，占據雙向車道，壅塞道路，使車輛均無法通行，致生往來之危險，並截堵
    該營區所雇用，由丁○○駕駛，前來載運士兵之ＦＷ—四○五號大客車，逼使丁○○不得不停車於道路上，妨害丁○○行車之合法權利；直至同日十七時四十分
    許，警方到場處理，乙○○、丙○○始將計程車駛離。
二、案經嘉義縣警察局民雄分局報由臺灣嘉義地方法院檢察署檢察官偵查起訴。
    理  由
一、訊據被告乙○○、丙○○二人，固均不否認於上揭時、地，將計程車橫向停放在
    車道上，惟矢口否認有何犯行，辯稱：渠等是去拉客人，因比較晚到，沒有地方
    停車，因此臨時停在道路中間云云。經查，被告二人係因不滿營區雇用大客車前
    去載運士兵，認為有損其生意，始故意將車輛橫停在雙向車道上，截堵大客車，
    並在該處叫罵等情，業據該營區營輔導長甲○○、大客車司機丁○○於警訊中供
    述甚詳。又警方到場時拍照蒐證，被告二人計程車均仍橫停在雙向車道上，與其
    他計程車共同形成車牆，大客車被逼停車於車道上，無法進入營區，營區內車輛
    亦無法出外，亦無何放假士兵出現，有照片九張附於警卷內可稽。至被告辯稱沒
    地方停車云云，徵諸現場蒐證照片、錄影帶、現場圖，營區周邊仍有多處空間可
    供停車，且若被告果係晚到，衡諸論理法則，惟有停車於其他車陣後方，始為合
    理，焉有晚到之車反能停放車陣中間之道路上之理；且若被告果係前去拉客人，
    將車停放於路邊，亦無礙渠等招攬客人，豈有將計程車橫向停放於道路中央之理
    ，是被告空言辯稱臨時停車云云，與卷附照片及錄影帶中所示情形顯不相符，渠
    等所辯，無非卸責之詞，難認可採。本件事證已臻明確，被告二人犯行均堪認定
    。至辯護意旨所辯本案現場計程車甚多，僅追訴被告二人顯非合理云云，然查，
    依現場照片及現場圖，被告二人之計程車橫向佔據道路，其餘車輛在旁形成車陣
    ，依其情節，本以被告二人影響公共往來危險最甚；至其他在場計程車駕駛人另
    涉刑事責任部分，允應由舉發及追訴機關另為斟酌，然均不影響被告二人已該當
    之刑責，附此敘明。
二、核被告乙○○、丙○○二人所為，均係犯刑法第一百八十五條第一項公共危險罪
    及同法第三百零四條強制罪。次按意思之聯絡並不限於事前有所謀議，即僅於行
    為當時有共同犯意之聯絡者，亦屬之，且其表示之方法，亦不以明示通謀為必要
    ，即相互間有默示之合致，亦無不可；又共同正犯之意思聯絡，原不以數人間直
    接發生者為限，即有間接之聯絡者，亦包括在內，最高法院七十三年台上字第二
    三六四號、七十七年台上字第二一三五號著有判例可資參照。被告二人及其他在
    場圍堵之計程車駕駛人間，就前開犯罪事實，有犯意之聯絡及行為之分擔，均為
    共同正犯；被告二人一圍堵行為同時觸犯上開二罪名，為想像競合犯，應依刑法
    第五十五條之規定從一重處斷。另查，被告丙○○有如事實欄第一項所載之犯罪
    、科刑及執行紀錄之情，有台灣高等法院被告全國前案紀錄表及台灣嘉義地方法
    院檢察署刑案資料查註紀錄表各一件附卷可參，其於有期徒刑之執行完畢後，五
    年以內再犯本件有期徒刑以上之罪，為累犯，應依刑法第四十七條之規定，加重
    其刑。爰分別審酌被告二人之品行、智識程度、其犯罪之動機僅因營區雇用大客
    車載運士兵影響其計程車生意，竟即以聚眾圍堵之手段抗爭，妨害公眾往來之權
    利並影響陸路往來之安全及犯罪後仍圖飾詞卸責，尚無悔意之態度等諸般情狀，
    分別量處如主文所示之刑。
據上論斷，應依刑事訴訟法第二百九十九條第一項前段，刑法第二十八條、第一百八
十五條第一項、第三百零四條第一項、第五十五條、第四十七條，罰金罰鍰提高標準
條例第一條前段，判決如主文。
本案經檢察官林俊良到庭執行職務
中      華      民      國  九十      年      一      月     十一     日
                                      臺灣嘉義地方法院刑事第二庭
                                          法  官  許  兆  慶
右正本證明與原本無異。
如不服本判決，應於判決送達後十日內，向本院提出上訴狀。
中      華      民      國    九十      年      一      月     十一     日
                                          書記官  洪  麗  惠
附錄本案論罪科刑法條全文：
刑法第一百八十五條：
損壞或壅塞陸路、水路、橋樑或其他公眾往來之設備或以他法致生往來危險者，處五
年以下有期徒刑，拘役或五百元以下罰金。
因而致人於死者，處無期徒刑或七年以上有期徒刑；致重傷者，處三年以上、十年以
下有期徒刑。
第一項之未遂犯罰之。
刑法第三百零四條
以強暴、脅迫使人行無義務之事或妨害人行使權利者，處三年以下有期徒刑、拘役或
三百元以下罰金。
前項之未遂犯罰之。


司法院資訊處製作；財團法人民間司法改革基金會備份。
